Minutes et répertoires du notaire Charles Henri TOLLU, 2 février 1901 - 17 octobre 1933 (étude XVIII)
Archives nationales
Minutes et répertoires du notaire Charles Henri TOLLU (étude XVIII)
2 février 1901 - 17 octobre 1933
MC/ET/XVIII/1655 - MC/ET/XVIII/2148, MC/RE/XVIII/38 - MC/RE/XVIII/46
Tollu, Charles Henri; Etude XVIII
49,9 ml ou 425 boîtes (cauchard de 10 cm à 15 cm). Reconditionnement réalisé par D. Blanco et A. Andriatsarafara (équipe technique du Minutier).
Archives nationales de France
Minutes et répertoires: la loi 2008-696 du 15 juillet 2008 relative aux archives a fixé à 75 ans à compter de la date de l'acte, ou à 25 ans à compter de la date du décès de l'intéressé si ce délai est plus bref, le délai de communication des minutes et répertoires des notaires; ce délai est porté à 100 ans à compter de la date de l'acte si le document se rapporte à un mineur (code du Patrimoine, articles L213-2, 4e d et 5e).
Autres documents de l'étude (dossiers de clients, comptabilité...): s'agissant d'archives privées, ces documents sont communicables selon les modalités fixées par le déposant ou le donateur.
Certains documents ne sont pas accessibles en raison de leur mauvais état de conservation.
Versement par l'étude le 4 avril 2013.
Avant le versement, conservé à l'étude XVIII puis chez "Notaires Paris Services" au Perray-en-Yvelines
néant
Accès aux instruments de recherche de tous les notaires de l’étude XVIII
Archives de l'étude XVIII
- Minutes de Charles Henri TOLLU, 20 janvier 1818 - 25 mars 1936; MC/ET/XVIII/1655 - MC/ET/XVIII/2148
  - Statuts du Journal général d'affiches puis Les Petites Affiches. 1818, 20 janvier - 1924, 12 mai, 20 janvier 1818 - 12 mai 1924; MC/ET/XVIII/1655
    Informations complémentaires:
    Actes à la suite jusqu'au 12 mai 1924.
    Actes passés successivement par-devant Jean Louis Gauldrée-Boileau, Pierre François Poignant, Jean Jacques Roquebert, Charles Paul Tollu et Charles Henri Tollu.
    statuts; dépôt de pièces
  - Dépôt de pièces de publication de la Société anonyme des mines de plomb argentifères et des fonderies de Pontgibaud. 1877, 26 novembre - 1928, 11 juillet, 26 novembre 1877 - 11 juillet 1928; MC/ET/XVIII/1672
    Actes à la suite jusqu'au 11 juillet 1928. Actes passés successivement par-devant Charles Paul Tollu et Charles Henri Tollu.
    Pontgibaud (Puy-de-Dôme); dépôt de pièces
  - Statuts de la Société française de Reports et de Dépôts. 1881, 1er juillet - 1927, 7 septembre, 1er juillet 1881 - 7 septembre 1927; MC/ET/XVIII/1675
    Actes à la suite jusqu'au 7 septembre 1927.
    Actes passés successivement par-devant Charles Paul Tollu et Charles Henri Tollu.
  - Statuts de la Société des ponts et travaux en fer. 1882, 13 mars - 1933, 10 mars, 13 mars 1882 - 10 mars 1933; MC/ET/XVIII/1676
    Actes à la suite jusqu'au 10 mars 1933.
  - Statuts de la Société d'Espine, Achard et Cie. 1882, 11 mai - 1902, 11 décembre, 11 mai 1882 - 11 décembre 1902; MC/ET/XVIII/1677
    Actes à la suite jusqu'au 11 décembre 1902.
  - Dépôt des statuts de la société anonyme de l'immeuble sis 96 rue de Vaugirard. 1886, 1er mars - 1933, 1er juillet, 1er mars 1886 - 1er juillet 1933; MC/ET/XVIII/1680
    Actes à la suite jusqu'au 11 août 1933.
    dépôt de pièces; statuts; Vaugirard (rue de)
  - Vente par M. Camus à M. May du domaine de la Couarde.- Changement de gérant de la Société Pallu, qui devient la Société Sauvalle. 1890, 19 février - 1927, 1er avril, 19 février 1890 - 1er avril 1927; MC/ET/XVIII/1682
    19 février 1890, vente par M. Camus à M. May du domaine de la Couarde, et actes à la suite jusqu'au 5 novembre suivant.
    14 juin 1890, changement de gérant de la Société Pallu, qui devient la Société Sauvalle, et actes à la suite jusqu'au 1er avril 1927.
    acte de vente
  - Statut de la Société des Carrières de l'Ouest. 1891, 13 juillet - 1931, 17 août, 13 juillet 1891 - 17 août 1931; MC/ET/XVIII/1684
    Actes à la suite jusqu'au 17 août 1931.
  - Dépôt des statuts de la Société anonyme du Journal des débats. 1892, 30 décembre - 1936, 25 mars, 30 décembre 1892 - 25 mars 1936; MC/ET/XVIII/1685
    Actes à la suite jusqu'au 25 mars 1936.
    Actes passés successivement par-devant Charles Paul Tollu, Charles Henri Tollu et Philippe François Guy Constantin.
  - Statuts de la Société Cheval, Ferron, Douillet et Cie. 1893, 29 décembre - 1904, 20 septembre, 29 décembre 1893 - 20 septembre 1904; MC/ET/XVIII/1687
    29 décembre 1893, statuts de la Société Cheval, Ferron, Douillet et Cie, et actes à la suite jusqu'au 20 septembre 1904.
    statuts
  - Statuts de la Société anonyme dite Banque Suisse et Française. 1894, 13 juin - 1906, 21 août, 13 juin 1894 - 21 août 1906; MC/ET/XVIII/1688
    18 juin 1894, statuts de la Société anonyme dite Banque Suisse et Française, et actes à la suite jusqu'au 21 août 1906.
  - Minutes. 1901, février - mars, février - mars 1901; MC/ET/XVIII/1735
    Informations concernant le classement:
    Le niveau inférieur de description, quand il existe, correspond aux minutes d'actes. Toutes les minutes ne sont pas forcément décrites une à une. Les descriptions de ces minutes sont plus ou moins détaillées.
  - Minutes. 1901, avril, avril 1901; MC/ET/XVIII/1736
  - Minutes. 1901, mai - juin, mai - juin 1901; MC/ET/XVIII/1737
  - Minutes. 1901, juillet - août, juillet - août 1901; MC/ET/XVIII/1738
  - Minutes. 1901, septembre - octobre, septembre - octobre 1901; MC/ET/XVIII/1739
  - Minutes. 1901, novembre, novembre 1901; MC/ET/XVIII/1740
  - Minutes. 1901, décembre, décembre 1901; MC/ET/XVIII/1741
  - Minutes. 1902, janvier - février, janvier - février 1902; MC/ET/XVIII/1742
    - Vente par Monsieur le Comte Georges Eugène Louis Hippolyte de Léautaud Donine, propriétaire, chevalier de la légion d'honneur, et Madame Victorine Jeanne Adrienne Dentend, son épouse, demeurant à Coste Belle près Hyères, à Monsieur Octave Sosthène Patin, ingénieur constructeur électricien, demeurant à Paris rue Théophile Gautier n°15, d'une propriété connue sous le nom d'ancien château de Puteaux., 16 janvier 1902; MC/ET/XVIII/1742
      Plan en couleurs du Parc du Château de Puteaux
      Origine de l'information:
      Acte signalé par le personnel du Minutier central des notaires de Paris.
      Date de création de la notice: 2015 (M. Locatelli)
      Date de modification: 2018 (M. Locatelli)
      Télécharger le document (pour un copie de qualité supérieure, formuler une demande de reproduction)ET_018_1742_1902_01_16_vente_Leautaud_Patin
      Puteaux (Hauts-de-Seine); Hyères (Var); Théophile-Gautier (rue); acte de vente; Léautaud Donine, Georges Eugène Louis Hyppolyte; Dentend, Victorine Jeanne Adrienne; Patin, Octave Sosthène; ingénieur
  - Minutes. 1902, mars - avril, mars - avril 1902; MC/ET/XVIII/1743
  - Minutes. 1902, mai, mai 1902; MC/ET/XVIII/1744
  - Minutes. 1902, juin - juillet, juin - juillet 1902; MC/ET/XVIII/1745
  - Minutes. 1902, août - septembre, août - septembre 1902; MC/ET/XVIII/1746
  - Minutes. 1902, octobre, octobre 1902; MC/ET/XVIII/1747
  - Minutes. 1902, novembre - décembre, novembre - décembre 1902; MC/ET/XVIII/1748
  - Minutes. 1903, janvier, janvier 1903; MC/ET/XVIII/1749
  - Minutes. 1903, février, février 1903; MC/ET/XVIII/1750
  - Minutes. 1903, mars, mars 1903; MC/ET/XVIII/1751
  - Minutes. 1903, avril, avril 1903; MC/ET/XVIII/1752
  - Minutes. 1903, mai, mai 1903; MC/ET/XVIII/1753
  - Minutes. 1903, 1er juin - 15 juin, 1er juin - 15 juin 1903; MC/ET/XVIII/1754
  - Minutes. 1903, 16 juin - 30 juin, 16 juin - 30 juin 1903; MC/ET/XVIII/1755
  - Minutes. 1903, juillet, juillet 1903; MC/ET/XVIII/1756
  - Minutes. 1903, août - septembre, août - septembre 1903; MC/ET/XVIII/1757
  - Minutes. 1903, octobre - novembre, octobre - novembre 1903; MC/ET/XVIII/1758
  - Minutes. 1903, décembre, décembre 1903; MC/ET/XVIII/1759
  - Minutes. 1904, janvier, janvier 1904; MC/ET/XVIII/1760
  - Minutes. 1904, février, février 1904; MC/ET/XVIII/1761
  - Minutes. 1904, mars - avril, mars - avril 1904; MC/ET/XVIII/1762
  - Minutes. 1904, mai - juin, mai - juin 1904; MC/ET/XVIII/1763
  - Minutes. 1904, juillet - août, juillet - août 1904; MC/ET/XVIII/1764
  - Minutes. 1904, septembre - octobre, septembre - octobre 1904; MC/ET/XVIII/1765
  - Minutes. 1904, novembre - décembre, novembre - décembre 1904; MC/ET/XVIII/1766
  - Minutes. 1905, janvier, janvier 1905; MC/ET/XVIII/1767
  - Minutes. 1905, février, février 1905; MC/ET/XVIII/1768
  - Minutes. 1905, mars, mars 1905; MC/ET/XVIII/1769
  - Minutes. 1905, avril, avril 1905; MC/ET/XVIII/1770
  - Minutes. 1905, mai, mai 1905; MC/ET/XVIII/1771
  - Minutes. 1905, juin, juin 1905; MC/ET/XVIII/1772
  - Minutes. 1905, juillet - septembre, juillet - septembre 1905; MC/ET/XVIII/1773
  - Minutes. 1905, octobre - novembre, octobre - novembre 1905; MC/ET/XVIII/1774
  - Minutes. 1905, décembre - 1906, janvier, décembre 1905 - janvier 1906; MC/ET/XVIII/1775
  - Minutes. 1906, février - mars, février - mars 1906; MC/ET/XVIII/1776
  - Minutes. 1906, avril, avril 1906; MC/ET/XVIII/1777
  - Minutes. 1906, mai, mai 1906; MC/ET/XVIII/1778
  - Minutes. 1906, juin - juillet, juin - juillet 1906; MC/ET/XVIII/1779
  - Minutes. 1906, août - septembre, août - septembre 1906; MC/ET/XVIII/1780
  - Minutes. 1906, octobre, octobre 1906; MC/ET/XVIII/1781
  - Minutes. 1906, novembre, novembre 1906; MC/ET/XVIII/1782
  - Minutes. 1906, décembre, décembre 1906; MC/ET/XVIII/1783
  - Minutes. 1907, janvier, janvier 1907; MC/ET/XVIII/1784
  - Minutes. 1907, février, février 1907; MC/ET/XVIII/1785
  - Minutes. 1907, mars, mars 1907; MC/ET/XVIII/1786
  - Minutes. 1907, avril, avril 1907; MC/ET/XVIII/1787
  - Minutes. 1907, mai, mai 1907; MC/ET/XVIII/1788
  - Minutes. 1907, juin, juin 1907; MC/ET/XVIII/1789
  - Minutes. 1907, 1er juillet - 19 juillet, 1er juillet - 19 juillet 1907; MC/ET/XVIII/1790
  - Minutes. 1907, 20 juillet - 31 juillet, 20 juillet - 31 juillet 1907; MC/ET/XVIII/1791
  - Minutes. 1907, août - septembre, août - septembre 1907; MC/ET/XVIII/1792
  - Minutes. 1907, octobre - novembre, octobre - novembre 1907; MC/ET/XVIII/1793
  - Minutes. 1907, décembre, décembre 1907; MC/ET/XVIII/1794
  - Minutes. 1908, janvier, janvier 1908; MC/ET/XVIII/1795
  - Minutes. 1908, février - mars, février - mars 1908; MC/ET/XVIII/1796
  - Minutes. 1908, avril, avril 1908; MC/ET/XVIII/1797
  - Minutes. 1908, mai, mai 1908; MC/ET/XVIII/1798
  - Minutes. 1908, juin, juin 1908; MC/ET/XVIII/1799
  - Minutes. 1908, juillet, juillet 1908; MC/ET/XVIII/1800
  - Minutes. 1908, août - septembre, août - septembre 1908; MC/ET/XVIII/1801
  - Minutes. 1908, 1er octobre - 15 octobre, 1er octobre - 15 octobre 1908; MC/ET/XVIII/1802
  - Minutes. 1908, 16 octobre - 31 octobre, 16 octobre - 31 octobre 1908; MC/ET/XVIII/1803
  - Minutes. 1908, novembre - décembre, novembre - décembre 1908; MC/ET/XVIII/1804
  - Minutes. 1909, janvier, janvier 1909; MC/ET/XVIII/1805
  - Minutes. 1909, février, février 1909; MC/ET/XVIII/1806
  - Minutes. 1909, mars, mars 1909; MC/ET/XVIII/1807
  - Minutes. 1909, avril, avril 1909; MC/ET/XVIII/1808
  - Minutes. 1909, mai, mai 1909; MC/ET/XVIII/1809
  - Minutes. 1909, juin, juin 1909; MC/ET/XVIII/1810
  - Minutes. 1909, juillet, juillet 1909; MC/ET/XVIII/1811
  - Minutes. 1909, août, août 1909; MC/ET/XVIII/1812
  - Minutes. 1909, septembre - octobre, septembre - octobre 1909; MC/ET/XVIII/1813
  - Minutes. 1909, novembre, novembre 1909; MC/ET/XVIII/1814
  - Minutes. 1909, décembre, décembre 1909; MC/ET/XVIII/1815
  - Minutes. 1910, janvier, janvier 1910; MC/ET/XVIII/1816
  - Minutes. 1910, février, février 1910; MC/ET/XVIII/1817
  - Minutes. 1910, mars, mars 1910; MC/ET/XVIII/1818
  - Minutes. 1910, avril, avril 1910; MC/ET/XVIII/1819
  - Minutes. 1910, mai, mai 1910; MC/ET/XVIII/1820
  - Minutes. 1910, juin, juin 1910; MC/ET/XVIII/1821
  - Minutes. 1910, juillet, juillet 1910; MC/ET/XVIII/1822
  - Minutes. 1910, août, août 1910; MC/ET/XVIII/1823
  - Minutes. 1910, septembre, septembre 1910; MC/ET/XVIII/1824
  - Minutes. 1910, octobre, octobre 1910; MC/ET/XVIII/1825
  - Minutes. 1910, novembre, novembre 1910; MC/ET/XVIII/1826
  - Minutes. 1910, décembre, décembre 1910; MC/ET/XVIII/1827
  - Minutes. 1911, janvier, janvier 1911; MC/ET/XVIII/1828
  - Minutes. 1911, février, février 1911; MC/ET/XVIII/1829
  - Minutes. 1911, mars, mars 1911; MC/ET/XVIII/1830
  - Minutes. 1911, avril, avril 1911; MC/ET/XVIII/1831
  - Minutes. 1911, mai, mai 1911; MC/ET/XVIII/1832
  - Minutes. 1911, juin, juin 1911; MC/ET/XVIII/1833
  - Minutes. 1911, 1er juillet - 10 juillet, 1er juillet - 10 juillet 1911; MC/ET/XVIII/1834
  - Minutes. 1911, 11 juillet - 31 juillet, 11 juillet - 31 juillet 1911; MC/ET/XVIII/1835
  - Minutes. 1911, août, août 1911; MC/ET/XVIII/1836
  - Minutes. 1911, septembre, septembre 1911; MC/ET/XVIII/1837
  - Minutes. 1911, octobre, octobre 1911; MC/ET/XVIII/1838
  - Minutes. 1911, novembre, novembre 1911; MC/ET/XVIII/1839
  - Minutes. 1911, décembre, décembre 1911; MC/ET/XVIII/1840
  - Minutes. 1912, janvier, janvier 1912; MC/ET/XVIII/1841
  - Minutes. 1912, février, février 1912; MC/ET/XVIII/1842
  - Minutes. 1912, mars, mars 1912; MC/ET/XVIII/1843
  - Minutes. 1912, avril, avril 1912; MC/ET/XVIII/1844
  - Minutes. 1912, mai, mai 1912; MC/ET/XVIII/1845
  - Minutes. 1912, juin, juin 1912; MC/ET/XVIII/1846
  - Minutes. 1912, juillet, juillet 1912; MC/ET/XVIII/1847
  - Minutes. 1912, août, août 1912; MC/ET/XVIII/1848
  - Minutes. 1912, septembre, septembre 1912; MC/ET/XVIII/1849
  - Minutes. 1912, octobre, octobre 1912; MC/ET/XVIII/1850
  - Minutes. 1912, novembre, novembre 1912; MC/ET/XVIII/1851
  - Minutes. 1912, décembre, décembre 1912; MC/ET/XVIII/1852
  - Minutes. 1913, janvier, janvier 1913; MC/ET/XVIII/1853
  - Minutes. 1913, février, février 1913; MC/ET/XVIII/1854
  - Minutes. 1913, mars, mars 1913; MC/ET/XVIII/1855
  - Minutes. 1913, avril, avril 1913; MC/ET/XVIII/1856
  - Minutes. 1913, mai, mai 1913; MC/ET/XVIII/1857
  - Minutes. 1913, juin, juin 1913; MC/ET/XVIII/1858
  - Minutes. 1913, juillet, juillet 1913; MC/ET/XVIII/1859
  - Minutes. 1913, août, août 1913; MC/ET/XVIII/1860
  - Minutes. 1913, septembre, septembre 1913; MC/ET/XVIII/1861
  - Minutes. 1913, octobre, octobre 1913; MC/ET/XVIII/1862
  - Minutes. 1913, novembre, novembre 1913; MC/ET/XVIII/1863
  - Minutes. 1913, décembre, décembre 1913; MC/ET/XVIII/1864
  - Minutes. 1914, janvier, janvier 1914; MC/ET/XVIII/1865
  - Minutes. 1914, février, février 1914; MC/ET/XVIII/1866
  - Minutes. 1914, mars, mars 1914; MC/ET/XVIII/1867
  - Minutes. 1914, avril, avril 1914; MC/ET/XVIII/1868
  - Minutes. 1914, 1er mai - 20 mai, 1er mai - 20 mai 1914; MC/ET/XVIII/1869
  - Minutes. 1914, 21 mai - 31 mai, 21 mai - 31 mai 1914; MC/ET/XVIII/1870
  - Minutes. 1914, juin, juin 1914; MC/ET/XVIII/1871
  - Minutes. 1914, 1er juillet - 15 juillet, 1er juillet - 15 juillet 1914; MC/ET/XVIII/1872
  - Minutes. 1914, 16 juillet - 31 juillet, 16 juillet - 31 juillet 1914; MC/ET/XVIII/1873
  - Minutes. 1914, août, août 1914; MC/ET/XVIII/1874
  - Minutes. 1914, septembre, septembre 1914; MC/ET/XVIII/1875
  - Minutes. 1914, octobre, octobre 1914; MC/ET/XVIII/1876
  - Minutes. 1914, novembre, novembre 1914; MC/ET/XVIII/1877
  - Minutes. 1914, décembre, décembre 1914; MC/ET/XVIII/1878
  - Minutes. 1915, janvier, janvier 1915; MC/ET/XVIII/1879
  - Minutes. 1915, février, février 1915; MC/ET/XVIII/1880
    - Dépôt judiciaire du testament olographe en date du 13 août 1914 de Maurice Alfred Antoine Gallimard (1873-1914), demeurant 89 rue de Grenelle, capitaine au 19e bataillon de chasseurs à pied, commandant le 4e groupe cycliste, "Mort pour la France" à Nieuport-Plage (Belgique) le 17 décembre 1914., 2 février 1915; MC/ET/XVIII/1880
      Chevalier de la légion d'honneur.
      Acte signalé par le personnel du Minutier central des notaires de Paris. Projet « Testaments de guerre de Poilus parisiens ».
      Date de création de la notice: 2018 (L. Vieillon)
      Voir le dossier de légion d'honneur
      testament; guerre 1914-1918; Gallimard, Maurice; Nieuport (Belgique); Grenelle (rue de)
  - Minutes. 1915, mars, mars 1915; MC/ET/XVIII/1881
    - Dépôt judiciaire du testament olographe en date du 28 juillet 1914 de Frédéric Auguste Ernest Alphonse Monnier (1875-1915), propriétaire, demeurant 5 place Malesherbes, soldat de 2e classe au 11e régiment d'infanterie territoriale, "Mort pour la France" à Nieuport (Belgique) le 3 février 1915., 19 mars 1915; MC/ET/XVIII/1881
      testament; guerre 1914-1918; Monnier, Frédéric Auguste Ernest Alphonse; Nieuport (Belgique); Malesherbes (place)
  - Minutes. 1915, avril, avril 1915; MC/ET/XVIII/1882
  - Minutes. 1915, mai, mai 1915; MC/ET/XVIII/1883
  - Minutes. 1915, juin, juin 1915; MC/ET/XVIII/1884
  - Minutes. 1915, juillet, juillet 1915; MC/ET/XVIII/1885
  - Minutes. 1915, août, août 1915; MC/ET/XVIII/1886
  - Minutes. 1915, septembre, septembre 1915; MC/ET/XVIII/1887
  - Minutes. 1915, octobre, octobre 1915; MC/ET/XVIII/1888
  - Minutes. 1915, novembre, novembre 1915; MC/ET/XVIII/1889
  - Minutes. 1915, décembre, décembre 1915; MC/ET/XVIII/1890
  - Minutes. 1916, janvier, janvier 1916; MC/ET/XVIII/1891
  - Minutes. 1916, février, février 1916; MC/ET/XVIII/1892
  - Minutes. 1916, mars, mars 1916; MC/ET/XVIII/1893
  - Minutes. 1916, avril, avril 1916; MC/ET/XVIII/1894
  - Minutes. 1916, mai, mai 1916; MC/ET/XVIII/1895
  - Minutes. 1916, juin, juin 1916; MC/ET/XVIII/1896
  - Minutes. 1916, juillet, juillet 1916; MC/ET/XVIII/1897
  - Minutes. 1916, août, août 1916; MC/ET/XVIII/1898
  - Minutes. 1916, septembre, septembre 1916; MC/ET/XVIII/1899
  - Minutes. 1916, octobre, octobre 1916; MC/ET/XVIII/1900
  - Minutes. 1916, novembre, novembre 1916; MC/ET/XVIII/1901
    - Dépôt judiciaire du testament olographe en date du 18 décembre 1914 de Antoine Marius Tarral (1881-1916), propriétaire de l'hôtel Bergère, demeurant 32 rue Bergère, sergent au 346e régiment d'infanterie, "Mort pour la France" à Verdun (Meuse) le 7 septembre 1916., 24 novembre 1916; MC/ET/XVIII/1901
      chef d'entreprise; testament; guerre 1914-1918; Tarral, Antoine Marius; Bergère (rue); Verdun (Meuse)
  - Minutes. 1916, décembre, décembre 1916; MC/ET/XVIII/1902
  - Minutes. 1917, janvier, janvier 1917; MC/ET/XVIII/1903
  - Minutes. 1917, février, février 1917; MC/ET/XVIII/1904
    - Dépôt judiciaire du testament olographe en date du 13 novembre 1914 de Paul Henri Antoine Rogé (1877-1916), coiffeur, demeurant 7 rue du Faubourg Saint-Honoré, caporal au 44e régiment d'infanterie territoriale, "Mort pour la France" à l'Hôpital d'évacuation n°6 de Baleicourt (Meuse) le 23 février 1916., 5 février 1917; MC/ET/XVIII/1904
      Décoré de la croix de guerre.
      coiffeur; testament; guerre 1914-1918; Rogé, Paul Henri Antoine; Verdun (Meuse); Faubourg-Saint-Honoré (rue du)
    - Dépôt judiciaire du testament olographe en date du 24 août 1914 de Mieczyslaw Wladyslan Kohn (1889-1915), demeurant à Clamart (Seine) 1 rue des Etangs, caporal à la compagnie des mitrailleurs du 3e régiment de marche du 1er régiment étranger, sujet russe, "Mort pour la France" à Frise (Somme) le 20 février 1915., 24 février 1917; MC/ET/XVIII/1904
      testament; guerre 1914-1918; Kohn, Mieczyslaw Wladyslan; Frise (Somme); Clamart (Hauts-de-Seine)
  - Minutes. 1917, mars, mars 1917; MC/ET/XVIII/1905
  - Minutes. 1917, avril, avril 1917; MC/ET/XVIII/1906
  - Minutes. 1917, mai, mai 1917; MC/ET/XVIII/1907
  - Minutes. 1917, juin, juin 1917; MC/ET/XVIII/1908
  - Minutes. 1917, juillet, juillet 1917; MC/ET/XVIII/1909
  - Minutes. 1917, août, août 1917; MC/ET/XVIII/1910
    - Dépôt judiciaire du testament olographe en date du 3 août 1914 de Gaspard Louis Guy de Lasteyrie marquis du Saillant (1868-1915), militaire, demeurant 9 rue du Regard, chef de bataillon au 146e régiment d'infanterie en garnison à Saintes (Charente Inférieure), "Mort pour la France" à Massiges (Marne) le 25 septembre 1915., 23 août 1917; MC/ET/XVIII/1910
      Chevalier de la légion d'honneur, décoré de la croix de guerre
      testament; guerre 1914-1918; militaire; Massiges (Marne); Lasteyrie du Saillant, Gaspard Louis Guy de; Regard (rue du)
  - Minutes. 1917, septembre, septembre 1917; MC/ET/XVIII/1911
  - Minutes. 1917, octobre, octobre 1917; MC/ET/XVIII/1912
    - Dépôt judiciaire du testament olographe en date du 1er août 1914 de Georges Gabriel François Greff (1883-1917), représentant de commerce, demeurant à Villiers-sur-Marne (Seine et Oise), 44 rue de Paris, sergent au 246e régiment d'infanterie, "Mort pour la France" à La Commanderie, commune de Marbotte (Meuse) le 10 mai 1917., 11 octobre 1917; MC/ET/XVIII/1912
      testament; guerre 1914-1918; voyageur de commerce; Villiers-sur-Marne (Val-de-Marne); Apremont-la-Forêt (Meuse); Greff, Georges Gabriel François
  - Minutes. 1917, novembre, novembre 1917; MC/ET/XVIII/1913
    - Dépôt judiciaire du testament de Charles Paul Tollu, en son vivant, notaire honoraire, ancien président de la Chambre des notaires de Paris., 2 novembre 1917; MC/ET/XVIII/1913
      Actes signalés par le personnel du Minutier central des notaires de Paris
      Date de création de la notice: 2014 (F.Chancerel)
      Tollu, Charles Paul; testament; dépôt de pièces; notaire
  - Minutes. 1917, décembre, décembre 1917; MC/ET/XVIII/1914
  - Minutes. 1918, janvier, janvier 1918; MC/ET/XVIII/1915
  - Minutes. 1918, février, février 1918; MC/ET/XVIII/1916
  - Minutes. 1918, mars, mars 1918; MC/ET/XVIII/1917
  - Minutes. 1918, avril, avril 1918; MC/ET/XVIII/1918
  - Minutes. 1918, mai, mai 1918; MC/ET/XVIII/1919
  - Minutes. 1918, juin, juin 1918; MC/ET/XVIII/1920
  - Minutes. 1918, juillet, juillet 1918; MC/ET/XVIII/1921
  - Minutes. 1918, août, août 1918; MC/ET/XVIII/1922
  - Minutes. 1918, septembre, septembre 1918; MC/ET/XVIII/1923
  - Minutes. 1918, octobre, octobre 1918; MC/ET/XVIII/1924
  - Minutes. 1918, novembre, novembre 1918; MC/ET/XVIII/1925
  - Minutes. 1918, décembre, décembre 1918; MC/ET/XVIII/1926
  - Minutes. 1919, janvier, janvier 1919; MC/ET/XVIII/1927
    - Dépôt judiciaire du testament olographe en date du 3 août 1914 de Arthur Henri Gérard Mallet (1877-1918), banquier, demeurant 53 rue de Lisbonne, sous-lieutenant au 165e régiment d'infanterie, "Mort pour la France" à Saint-Thibault, canton de Braisne (Aisne) le 7 août 1918., 16 janvier 1919; MC/ET/XVIII/1927
      testament; guerre 1914-1918; Saint-Thibaut (Aisne); Lisbonne (rue de); banquier; Mallet, Arthur Henri Gérard
    - Dépôt judiciaire du testament olographe en date du 15 juillet 1917 de Louis Fernand Martineau (1886-1917), demeurant 3 rue de Langeac, soldat au 9e régiment de cuirassiers, "Mort pour la France" aux Gobinaux, commune d'Allemant (Aisne) le 23 octobre 1917., 21 janvier 1919; MC/ET/XVIII/1927
      testament; guerre 1914-1918; Allemant (Aisne); Martineau, Louis Fernand; Langeac (rue de)
  - Minutes. 1919, février, février 1919; MC/ET/XVIII/1928
  - Minutes. 1919, mars, mars 1919; MC/ET/XVIII/1929
  - Minutes. 1919, avril, avril 1919; MC/ET/XVIII/1930
  - Minutes. 1919, mai, mai 1919; MC/ET/XVIII/1931
    - Dépôt judiciaire du testament olographe en date du 11 août 1914 de Pierre Hippolyte Maximin Bligoux (1882-1914), cafetier, demeurant 2 rue de Ménilmontant, "Mort pour la France" à l'Hôpital militaire 49 rue Carnot à Commercy le 18 novembre 1914., 8 mai 1919; MC/ET/XVIII/1931
      testament; guerre 1914-1918; Commercy (Meuse); restaurateur; Ménilmontant (rue de); Bligoux, Pierre Hippolyte Maximin
    - Dépôt judiciaire du testament olographe en date du 13 novembre 1916 de Louis Jean Joseph Verdier (1881-1918), employé, domicilié à Thorigné (Sarthe), demeurant 6 cité Fénelon, sergent au 53e régiment d'infanterie, 10e compagnie, "Mort pour la France" à Cuperly (Montfrenet) Marne, le 8 août 1918., 28 mai 1919; MC/ET/XVIII/1931
      testament; guerre 1914-1918; Fénelon (cité); Cuperly (Marne); Verdier, Louis Jean Joseph
  - Minutes. 1919, juin, juin 1919; MC/ET/XVIII/1932